Minutes et répertoires du notaire Léon AUMONT-THIÉVILLE, 16 octobre 1869 - 18 juillet 1894 (étude X)
Archives nationales
- Minutes de Léon AUMONT-THIÉVILLE, mai 1862 - 18 juillet 1894; MC/ET/X/1353 - MC/ET/X/1580/A
  - Minutes. 1883, mai - 1883, juin, mai 1883 - juin 1883; MC/ET/X/1463
  - Minutes. 1883, juillet, juillet 1883; MC/ET/X/1464
  - Minutes. 1883, août - 1883, septembre, août 1883 - septembre 1883; MC/ET/X/1465
  - Minutes. 1883, octobre, octobre 1883; MC/ET/X/1466
  - Minutes. 1883, novembre - 1883, décembre, novembre 1883 - décembre 1883; MC/ET/X/1467
  - Minutes. 1884, janvier, janvier 1884; MC/ET/X/1468
  - Minutes. 1884, février, février 1884; MC/ET/X/1469
  - Minutes. 1884, mars, mars 1884; MC/ET/X/1470
  - Minutes. 1884, avril, avril 1884; MC/ET/X/1471
  - Minutes. 1884, mai, mai 1884; MC/ET/X/1472
  - Minutes. 1884, juin, juin 1884; MC/ET/X/1473
  - Minutes. 1884, juillet, juillet 1884; MC/ET/X/1474
  - Minutes. 1884, août - 1884, septembre, août 1884 - septembre 1884; MC/ET/X/1475
  - Minutes. 1884, octobre, octobre 1884; MC/ET/X/1476
  - Minutes. 1884, novembre, novembre 1884; MC/ET/X/1477
  - Minutes. 1884, décembre, décembre 1884; MC/ET/X/1478
    - Statuts de la société française de munitions de chasse, de tir, et de guerre, anciens établissements Gévelot et Gaupillat, rue Notre-Dame des Victoires, n° 30. A la suite, souscriptions, délibérations, dépôts, etc., 15 décembre 1884 - 10 avril 1919; MC/ET/X/1478; Grosse minute de 200/300 pages?
      MC/RE/X/37
      Date de création de la notice: 2012
      acte de société; Notre-Dame-des-Victoires (rue); Gévelot, Jules Félix (1826-1904); Gaupillat, Victor Ernest
  - Minutes. 1885, janvier, janvier 1885; MC/ET/X/1479
  - Minutes. 1885, février, février 1885; MC/ET/X/1480
  - Minutes. 1885, mars, mars 1885; MC/ET/X/1481
  - Minutes. 1885, avril, avril 1885; MC/ET/X/1482
  - Minutes. 1885, mai, mai 1885; MC/ET/X/1483
  - Minutes. 1885, juin, juin 1885; MC/ET/X/1484
  - Minutes. 1885, juillet, juillet 1885; MC/ET/X/1485
  - Minutes. 1885, août - 1885, 17 septembre, août 1885 - 17 septembre 1885; MC/ET/X/1486
  - Minutes. 1885, 12 septembre - 1885, 31 octobre, 12 septembre 1885 - 31 octobre 1885; MC/ET/X/1487
    Acte(s) de la même période coté(s) séparément:
    Voir aussi MC/ET/X/1486.
  - Minutes. 1885, novembre, novembre 1885; MC/ET/X/1488
  - Minutes. 1885, décembre, décembre 1885; MC/ET/X/1489
  - Minutes. 1886, janvier, janvier 1886; MC/ET/X/1490
  - Minutes. 1886, février, février 1886; MC/ET/X/1491
  - Minutes. 1886, mars, mars 1886; MC/ET/X/1492
    - Donation par Madame Jules Favre à l'Académie française., 8 mars - 4 octobre 1886; MC/ET/X/1492
      A la suite, acceptation du 21 juillet 1886, et constation d'immatriculation de rente du 4 octobre 1886.
      donation; Favre, Jules
  - Minutes. 1886, avril - 1886, mai, avril 1886 - mai 1886; MC/ET/X/1493
  - Minutes. 1886, juin, juin 1886; MC/ET/X/1494
  - Minutes. 1886, juillet, juillet 1886; MC/ET/X/1495
  - Minutes. 1886, août - 1886, septembre, août 1886 - septembre 1886; MC/ET/X/1496
  - Minutes. 1886, octobre, octobre 1886; MC/ET/X/1497
  - Minutes. 1886, novembre, novembre 1886; MC/ET/X/1498
  - Minutes. 1886, décembre, décembre 1886; MC/ET/X/1499
  - Minutes. 1887, janvier, janvier 1887; MC/ET/X/1500
  - Minutes. 1887, février, février 1887; MC/ET/X/1501
  - Minutes. 1887, mars, mars 1887; MC/ET/X/1502
    - Inventaire après le décès survenu le 8 mars 1887 de Paul Henri Corentin Féval, en son vivant, homme de lettres, président honoraire de la Société des gens de lettres, demeurant rue Oudinot, n°19., 31 mars 1887; MC/ET/X/1502
      Inventaire demandé entre autres par Paul Auguste Jean Nicolas Féval, dit Paul Féval "fils", publiciste et écrivain demeurant rue Montholon, n°36.
      Dans l'analyse des papiers, tableau des oeuvres littéraires de Paul Féval et des droits afférents.
      inventaire après décès; Oudinot (rue); Féval, Paul; écrivain
  - Minutes. 1887, avril, avril 1887; MC/ET/X/1503
    - Dépôt judiciaire du testament olographe de Paul Henri Corentin Féval, homme de lettres, décédé en sa demeure rue Oudinot, n°19 (septième arrondissement) le 8 mars 1887., 5 avril 1887; MC/ET/X/1502
      Testament "littéraire" rédigé le 15 novembre 1882 et le 7 juin 1884.
      écrivain; Féval, Paul; Oudinot (rue); testament; dépôt de pièces
  - Minutes. 1887, mai, mai 1887; MC/ET/X/1504
  - Minutes. 1887, juin, juin 1887; MC/ET/X/1505
  - Minutes. 1887, juillet, juillet 1887; MC/ET/X/1506
  - Minutes. 1887, août - 1887, septembre, août 1887 - septembre 1887; MC/ET/X/1507
  - Minutes. 1887, octobre, octobre 1887; MC/ET/X/1508
    - Contrat de mariage sous le régime de la communauté de biens avec donation au dernier vivant entre Victor Louis Daireaux, éditeur de gravures, demeurant 156, rue de Rivoli, et Eugénie Charlotte Chapon, sans profession, demeurant 13, rue du Temple. Mariage à la mairie du 4e arrondissement de Paris., 22 octobre 1887; MC/ET/X/1508
      1887, 5 décembre Dépôt des pièces de publication.
      De l'image fixe à l'image animée (1820-1910), documents du Minutier central des notaires de Paris relatifs à l'histoire des photographes et de la photographie, par Marc Durand, Paris, Archives nationales, 2015, notice n° 1270 (version dématérialisée de l'instrument de recherche, les notices biographiques et compléments de descriptions d'actes ne se trouvent que sur la version papier de l'ouvrage, voir contexte dans le Plan d’orientation général - Notaires de Paris, guides thématiques du Minutier).
      Rivoli (rue de); Temple (rue du); Daireaux, Victor Louis; Chapon, Eugénie Charlotte
  - Minutes. 1887, novembre, novembre 1887; MC/ET/X/1509
  - Minutes. 1887, décembre, décembre 1887; MC/ET/X/1510
  - Minutes. 1888, janvier, janvier 1888; MC/ET/X/1511
  - Minutes. 1888, février, février 1888; MC/ET/X/1512
    - Contrat de mariage entre Sylvain ALexandre et Léonide Katz., 2 février 1888; MC/ET/X/1512
      Date de création de la notice: 2016 (Marie-Françoise Limon-Bonnet)
  - Minutes. 1888, mars, mars 1888; MC/ET/X/1513
  - Minutes. 1888, avril, avril 1888; MC/ET/X/1514
  - Minutes. 1888, mai, mai 1888; MC/ET/X/1515
  - Minutes. 1888, juin, juin 1888; MC/ET/X/1516
  - Minutes. 1888, juillet, juillet 1888; MC/ET/X/1517
  - Minutes. 1888, août, août 1888; MC/ET/X/1518
  - Minutes. 1888, septembre, septembre 1888; MC/ET/X/1519
    - Vente par Eugène Victor Collinot et Adèle Louise dite Frémont Mahot, à Boulogne-sur-Seine, à Jeanne Françoise Amélie Irma Eliane Boyer, rue de Turin, n° 31, de maison à Boulogne, boulevard d'Auteuil, n° 10. Quittances., 26 septembre 1888 - 16 août 1894; MC/ET/X/1519
      Etat des meubles.
      Précisions sur les lieux: Boulogne-Billancourt (Hauts-de-Seine)--Auteuil (boulevard d')
      MC/RE/X/38
      acte de vente; Boulogne-Billancourt (Hauts-de-Seine); Turin (rue de); Collinot, Eugène Victor; Louise dite Frémont-Mahot, Adèle; Boyer, Jeanne Françoise Amélie Irma Eliane
  - Minutes. 1888, octobre, octobre 1888; MC/ET/X/1520
  - Minutes. 1888, novembre, novembre 1888; MC/ET/X/1521
    - Vente par Alexis Désiré Danvin, tonnelier, rue Meslay, n° 34, à Moïse Risser, négociant, rue des Ecluses Saint-Martin, n° 6, de terrain à Joinville-le-Pont., 7 novembre 1888; MC/ET/X/1521
      acte de vente; Meslay (rue); Ecluses-Saint-Martin (rue des); Joinville-le-Pont (Val-de-Marne); Danvin, Alexis Désiré; Risser, Moïse; tonnelier; négociant
  - Minutes. 1888, décembre, décembre 1888; MC/ET/X/1522
  - Minutes. 1889, janvier, janvier 1889; MC/ET/X/1523
  - Minutes. 1889, février, février 1889; MC/ET/X/1524
  - Minutes. 1889, mars, mars 1889; MC/ET/X/1525
    - Contrat de mariage entre Eugène Alexandre et Lucie Katz., 4 mars 1889; MC/ET/X/1525
  - Minutes. 1889, avril, avril 1889; MC/ET/X/1526
  - Minutes. 1889, mai, mai 1889; MC/ET/X/1527
  - Minutes. 1889, juin, juin 1889; MC/ET/X/1528
  - Minutes. 1889, juillet, juillet 1889; MC/ET/X/1529
  - Minutes. 1889, août - 1889, septembre, août 1889 - septembre 1889; MC/ET/X/1530
    - Rétrocession par la Compagnie des chemins de fer de l'Ouest à la Société Française des munitions de chasse, de tir et de guerre, rue Notre-Dame des Victoires, n° 30, à Issy (Seine)., 30 août 1889; MC/ET/X/1530
      Plan
      acte de vente; Issy-les-Moulineaux (Hauts-de-Seine); Notre-Dame-des-Victoires (rue)
  - Minutes. 1889, octobre, octobre 1889; MC/ET/X/1531
  - Minutes. 1889, novembre, novembre 1889; MC/ET/X/1532
  - Minutes. 1889, décembre, décembre 1889; MC/ET/X/1533
  - Minutes. 1890, janvier, janvier 1890; MC/ET/X/1534
  - Minutes. 1890, février, février 1890; MC/ET/X/1535
  - Minutes. 1890, mars, mars 1890; MC/ET/X/1536
  - Minutes. 1890, avril, avril 1890; MC/ET/X/1537
  - Minutes. 1890, mai, mai 1890; MC/ET/X/1538
  - Minutes. 1890, juin, juin 1890; MC/ET/X/1539
  - Minutes. 1890, juillet - 1890, août, juillet 1890 - août 1890; MC/ET/X/1540
  - Minutes. 1890, septembre - 1890, octobre, septembre 1890 - octobre 1890; MC/ET/X/1541
    - Mariage de Victor Eva Raoul de Lafont, à Souesmes (Loir-et-Cher), et de Marie Emilie Charlotte de Jean, à Issou (Seine-et-Oise)., 24 septembre 1890; MC/ET/X/1541
      contrat de mariage; Issou (Yvelines); Souesmes (Loir-et-Cher); Dejan, Marie Emilie Charlotte; Lafont, Victor Eva Raoul De
  - Minutes. 1890, novembre, novembre 1890; MC/ET/X/1542
  - Minutes. 1890, décembre, décembre 1890; MC/ET/X/1543
    - Inventaire après décès de Jean Pierre Émile Français, dressé entre le 1er décembre 1890 et le 12 février 1891, dans sa maison située 84, quai de Jemmapes, lui-même décédé le 10 novembre 1890 à Vesoul (Haute-Saône), et dans sa maison de commerce d'optique et d'appareils photographiques, située 3, rue du Chalet, à la requête de sa veuve, Jeanne Baptiste Augustine Girard, rentière, demeurant même adresse, et de ses deux fils, Charles Victor Français, employé de la maison Hachette et Cie, demeurant 10, rue Hauteville, enfant issu du premier mariage du défunt, avec Adélaïde Champreux, représenté par Paul Clouret, et d'Eugène Napoléon Français, employé de commerce, demeurant 84, quai de Jemmapes, enfant issu du second mariage du défunt avec Jeanne Baptiste Augustine Girard. (52 f.). À signaler: Napoléon Pierre Auguste Simon, opticien, et Adrien Eugène Ducretet, constructeur d'instruments de précision, tous deux désignés en tant qu'experts, ont estimé, avec l'aide du commissaire-priseur, la valeur du matériel et de l'outillage de l'atelier d'optique à 18 186,35 francs. À signaler: la liste des créances du défunt énumère les nom et adresse d'une centaine de clients de la Maison Français., MC/ET/X/1543
      De l'image fixe à l'image animée (1820-1910), documents du Minutier central des notaires de Paris relatifs à l'histoire des photographes et de la photographie, par Marc Durand, Paris, Archives nationales, 2015, notice n° 1970 (version dématérialisée de l'instrument de recherche, les notices biographiques et compléments de descriptions d'actes ne se trouvent que sur la version papier de l'ouvrage, voir contexte dans le Plan d’orientation général - Notaires de Paris, guides thématiques du Minutier).
      Jemmapes (quai de); Chalet (rue du); Hauteville (rue d'); Vesoul (Haute-Saône); Français, Jean Pierre Émile; Français, Charles Victor; Français, Eugène Napoléon; Girard, Jeanne Baptiste Augustine; Champreux, Adélaïde; Clouret, Paul; Simon, Napoléon Pierre Auguste; Ducretet, Adrien Eugène
  - Minutes. 1891, janvier - 1891, février, janvier 1891 - février 1891; MC/ET/X/1544
    - Procès-verbal de remise de fonds de commerce, par Charles Victor Français, employé de la maison Hachette et Cie, demeurant 10, rue Hauteville, Jeanne Baptiste Augustine Girard, rentière, et Eugène Napoléon Français, tous trois héritiers de Jean Pierre Émile Français, à Eugène Napoléon Français, employé de commerce, et Napoléon Pierre Auguste Simon, opticien, tous demeurant 84, quai de Jemmapes, pour une maison de commerce d'optique et d'appareils photographiques située même adresse, pour la somme principale de 59 086,35 francs., 12 janvier 1891; MC/ET/X/1544
      De l'image fixe à l'image animée (1820-1910), documents du Minutier central des notaires de Paris relatifs à l'histoire des photographes et de la photographie, par Marc Durand, Paris, Archives nationales, 2015, notice n° 1971 (version dématérialisée de l'instrument de recherche, les notices biographiques et compléments de descriptions d'actes ne se trouvent que sur la version papier de l'ouvrage, voir contexte dans le Plan d’orientation général - Notaires de Paris, guides thématiques du Minutier).
      Jemmapes (quai de); Hauteville (rue d'); Français, Jean Pierre Émile; Français, Charles Victor; Français, Eugène Napoléon; Girard, Jeanne Baptiste Augustine; Simon, Napoléon Pierre Auguste
  - Minutes. 1891, mars, mars 1891; MC/ET/X/1545
    - Procuration par Justine Ermilie Viltange, rentière, épouse de Charles Martin Fondesthène, tailleur, demeurant 104ter, boulevard Voltaire, à Marc Géraud Barrio, courtier, demeurant 18, rue Rochebrune, pour gérer un portefeuille d'actions., 6 mars 1891; MC/ET/X/1545
      De l'image fixe à l'image animée (1820-1910), documents du Minutier central des notaires de Paris relatifs à l'histoire des photographes et de la photographie, par Marc Durand, Paris, Archives nationales, 2015, notice n° 303 (version dématérialisée de l'instrument de recherche, les notices biographiques et compléments de descriptions d'actes ne se trouvent que sur la version papier de l'ouvrage, voir contexte dans le Plan d’orientation général - Notaires de Paris, guides thématiques du Minutier).
      Voltaire (boulevard); Rochebrune (rue); Viltange, Justine Ermilie; Fondesthène, Charles Martin; Barrio, Marc Géraud
    - Liquidation des communauté et succession de Jean Pierre émile Français, entre ses héritiers, sa veuve, Jeanne Baptiste Augustine Girard, et leurs deux enfants Charles Victor Français et Eugène Napoléon Français. (28 f.)., 21 mars 1891; MC/ET/X/1545
      De l'image fixe à l'image animée (1820-1910), documents du Minutier central des notaires de Paris relatifs à l'histoire des photographes et de la photographie, par Marc Durand, Paris, Archives nationales, 2015, notice n° 1972 (version dématérialisée de l'instrument de recherche, les notices biographiques et compléments de descriptions d'actes ne se trouvent que sur la version papier de l'ouvrage, voir contexte dans le Plan d’orientation général - Notaires de Paris, guides thématiques du Minutier).
      Français, Jean Pierre Émile; Français, Charles Victor; Français, Eugène Napoléon; Girard, Jeanne Baptiste Augustine
  - Minutes. 1891, avril, avril 1891; MC/ET/X/1546
  - Minutes. 1891, mai, mai 1891; MC/ET/X/1547
  - Minutes. 1891, juin, juin 1891; MC/ET/X/1548
  - Minutes. 1891, juillet, juillet 1891; MC/ET/X/1549
  - Minutes. 1891, août - 1891, septembre, août 1891 - septembre 1891; MC/ET/X/1550
  - Minutes. 1891, octobre - 1891, novembre, octobre 1891 - novembre 1891; MC/ET/X/1551
  - Minutes. 1891, décembre, décembre 1891; MC/ET/X/1552
  - Minutes. 1892, janvier, janvier 1892; MC/ET/X/1553
  - Minutes. 1892, février, février 1892; MC/ET/X/1554
  - Minutes. 1892, mars, mars 1892; MC/ET/X/1555
  - Minutes. 1892, avril, avril 1892; MC/ET/X/1556
  - Minutes. 1862, mai - 1892, mai, mai 1862 - mai 1892; MC/ET/X/1557
  - Minutes. 1892, juin, juin 1892; MC/ET/X/1558
  - Minutes. 1892, juillet, juillet 1892; MC/ET/X/1559
  - Minutes. 1892, août - 1892, septembre, août 1892 - septembre 1892; MC/ET/X/1560
    - Notoriété après décès d'Eugène Laurent Marchandise, survenu en son domicile 8, boulevard de Strasbourg, le 6 avril 1892.,sur les déclarations de Léon Jean Absil, caissier, demeurant 18, rue Cail., 4 août 1892; MC/ET/X/1560
      De l'image fixe à l'image animée (1820-1910), documents du Minutier central des notaires de Paris relatifs à l'histoire des photographes et de la photographie, par Marc Durand, Paris, Archives nationales, 2015, notice n° 3340 (version dématérialisée de l'instrument de recherche, les notices biographiques et compléments de descriptions d'actes ne se trouvent que sur la version papier de l'ouvrage, voir contexte dans le Plan d’orientation général - Notaires de Paris, guides thématiques du Minutier).
      Strasbourg (boulevard de); Cail (rue); Marchandise, Eugène Laurent; Absil, Léon Jean
    - Transaction entre les légataires d'Eugène Laurent Marchandise, son père, Emmanuel Jean Pierre Marchandise, propriétaire, demeurant à Combles (Somme), et sa cousine, Berthe Prache, sans profession, demeurant La Bassée (Nord)., 11 août 1892; MC/ET/X/1560
      De l'image fixe à l'image animée (1820-1910), documents du Minutier central des notaires de Paris relatifs à l'histoire des photographes et de la photographie, par Marc Durand, Paris, Archives nationales, 2015, notice n° 3341 (version dématérialisée de l'instrument de recherche, les notices biographiques et compléments de descriptions d'actes ne se trouvent que sur la version papier de l'ouvrage, voir contexte dans le Plan d’orientation général - Notaires de Paris, guides thématiques du Minutier).
      Combles (Somme); La Bassée (Nord); Marchandise, Eugène Laurent; Marchandise, Emmanuel Jean Pierre; Prache, Berthe
  - Minutes. 1892, octobre - 1892, novembre, octobre 1892 - novembre 1892; MC/ET/X/1561
    - Vente par Emmanuel Jean Pierre Marchandise, propriétaire, demeurant à Combles (Somme), à Léon Jean Absil, employé, demeurant 8, boulevard de Strasbourg, d'un fonds de photographie situé 8, boulevard de Strasbourg, désigné son le nom Photographie du Globe, pour la somme principale de 4 000 francs, accompagnée d'une rente viagère de 1 000 francs. à signaler: l'état descriptif des objets mobiliers joint à l'acte précise que l'atelier comprend un lot d'environ 35 000 clichés., 5 octobre 1892; MC/ET/X/1561
      De l'image fixe à l'image animée (1820-1910), documents du Minutier central des notaires de Paris relatifs à l'histoire des photographes et de la photographie, par Marc Durand, Paris, Archives nationales, 2015, notice n° 3342 (version dématérialisée de l'instrument de recherche, les notices biographiques et compléments de descriptions d'actes ne se trouvent que sur la version papier de l'ouvrage, voir contexte dans le Plan d’orientation général - Notaires de Paris, guides thématiques du Minutier).
      Strasbourg (boulevard de); Combles (Somme); Absil, Léon Jean; Marchandise, Emmanuel Jean Pierre
    - Vente par Maurice Fenaille, rue Boissy d'Anglas, n° 11 bis, et Charles Marie Despeaux, rue de Beaune, n° 2, à la société pour la fabrication des munitions d'artillerie au Bas Meudon, de propriété à Issy., 8 novembre 1892; MC/ET/X/1561
      Date de création de la notice: 2011
      acte de vente; Boissy-d'Anglas (rue); Beaune (rue de); Meudon (Hauts-de-Seine); Issy-les-Moulineaux (Hauts-de-Seine); Fenaille, Maurice (1855-1937); Despeaux, Charles Marie
  - Minutes. 1892, décembre, décembre 1892; MC/ET/X/1562
  - Minutes. 1893, janvier, janvier 1893; MC/ET/X/1563
  - Minutes. 1893, février, février 1893; MC/ET/X/1564
  - Minutes. 1893, mars, mars 1893; MC/ET/X/1565
  - Minutes. 1893, avril, avril 1893; MC/ET/X/1566
    - Vente par Émile Ferdinand Dangereux, photographe, et Lucie Élisabeth Simmonin, son épouse demeurant 120, rue Saint-Denis, passage du Bourg-l'Abbé, à Étienne Goblet, architecte, demeurant 52, rue La Fayette, d'un terrain d'une contenance de 1 423,95 m², situé au Raincy (Seine-Saint-Denis) pour la somme principale de 1 400 francs., 19 avril 1893; MC/ET/X/1566
      De l'image fixe à l'image animée (1820-1910), documents du Minutier central des notaires de Paris relatifs à l'histoire des photographes et de la photographie, par Marc Durand, Paris, Archives nationales, 2015, notice n° 1291 (version dématérialisée de l'instrument de recherche, les notices biographiques et compléments de descriptions d'actes ne se trouvent que sur la version papier de l'ouvrage, voir contexte dans le Plan d’orientation général - Notaires de Paris, guides thématiques du Minutier).
      Saint-Denis (rue); La-Fayette (rue); Bourg-l'Abbé (passage du); Le Raincy (Seine-Saint-Denis); Dangereux, Émile Ferdinand; Simmonin, Lucie Élisabeth; Goblet, Étienne
  - Minutes. 1893, mai, mai 1893; MC/ET/X/1567
  - Minutes. 1893, juin, juin 1893; MC/ET/X/1568
  - Minutes. 1893, juillet, juillet 1893; MC/ET/X/1569
    - Dépôt judiciaire du testament olographe d'Eugène Napoléon Français, fait à la Villa Mémoris à Fontenay-sous-Bois (Val-de-Marne), le 9 juillet 1893, à la suite de son décès survenu même lieu, le 25 juillet 1893., 26 juillet 1893; MC/ET/X/1569
      De l'image fixe à l'image animée (1820-1910), documents du Minutier central des notaires de Paris relatifs à l'histoire des photographes et de la photographie, par Marc Durand, Paris, Archives nationales, 2015, notice n° 1973 (version dématérialisée de l'instrument de recherche, les notices biographiques et compléments de descriptions d'actes ne se trouvent que sur la version papier de l'ouvrage, voir contexte dans le Plan d’orientation général - Notaires de Paris, guides thématiques du Minutier).
      Fontenay-sous-Bois (Val-de-Marne); Français, Eugène Napoléon
    - Notoriété après décès d'Eugène Napoléon Français, survenu à la Villa Mémoris à Fontenay-sous-Bois (Val-de-Marne), le 25 juillet 1893., 29 juillet 1893; MC/ET/X/1569
      De l'image fixe à l'image animée (1820-1910), documents du Minutier central des notaires de Paris relatifs à l'histoire des photographes et de la photographie, par Marc Durand, Paris, Archives nationales, 2015, notice n° 1974 (version dématérialisée de l'instrument de recherche, les notices biographiques et compléments de descriptions d'actes ne se trouvent que sur la version papier de l'ouvrage, voir contexte dans le Plan d’orientation général - Notaires de Paris, guides thématiques du Minutier).
  - Minutes. 1893, août - 1893, septembre, août 1893 - septembre 1893; MC/ET/X/1570
  - Minutes. 1893, octobre, octobre 1893; MC/ET/X/1571
  - Minutes. 1893, novembre, novembre 1893; MC/ET/X/1572
  - Minutes. 1893, décembre, décembre 1893; MC/ET/X/1573
  - Minutes. 1894, janvier, janvier 1894; MC/ET/X/1574
  - Minutes. 1894, février, février 1894; MC/ET/X/1575
  - Minutes. 1894, mars, mars 1894; MC/ET/X/1576
  - Minutes. 1894, avril, avril 1894; MC/ET/X/1577
  - Minutes. 1894, mai, mai 1894; MC/ET/X/1578
  - Minutes. 1894, juin, juin 1894; MC/ET/X/1579
    - Vente par Zoé Amélie Durand, veuve de Charles Moutard Martin, rue Hautefeuille, n° 8, à la société pour la fabrication des munitions d'artillerie au Bas Meudon, de propriété à Issy., 1er juin 1894; MC/ET/X/1579
      acte de vente; Hautefeuille (rue); Meudon (Hauts-de-Seine); Issy-les-Moulineaux (Hauts-de-Seine); Durand, Zoé Amélie; Moutard-Martin, Charles
  - Minutes. 1894, 1er juillet - 18 juillet, 1er juillet - 18 juillet 1894; MC/ET/X/1580/A
    ET/X/1580
- Répertoire(s) de Léon AUMONT-THIÉVILLE, 14 juin 1864 - 9 juillet 1895; MC/RE/X/35 - MC/RE/X/38
  - Répertoire. 1864, 14 juin - 1873, 15 octobre, 14 juin 1864 - 15 octobre 1873; MC/RE/X/35
    Répertoire des notaires Arsène Aumont-Thieville (14 juin 1864-15 octobre 1869), Léon Aumont-Thieville (16 octobre 1869-15 octobre 1873).
    Informations concernant le classement et la cotation:
    Le niveau inférieur de description, quand il existe, correspond aux mentions d'actes contenues dans le répertoire. Parmi celles-ci, certaines peuvent y être décrites, de manière plus ou moins détaillée. Pour consulter l'acte proprement dit, il convient de rechercher la cote au niveau des articles (registre ou liasse) des minutes du notaire (cote de type 'MC/ET').
  - Répertoire. 1873, 16 octobre - 1880, 16 juin, 16 octobre 1873 - 16 juin 1880; MC/RE/X/36
  - Répertoire. 1880, 18 juin - 1885, 13 septembre, 18 juin 1880 - 13 septembre 1885; MC/RE/X/37
  - Répertoire. 1885, 18 septembre - 1895, 9 juillet, 18 septembre 1885 - 9 juillet 1895; MC/RE/X/38